臺灣臺北地方法院家事判決               100年度親字第92號
原      告  張阿秀
被      告  張芯瑜
法定代理人  張瑞麟
上列當事人間否認子女事件，本院於民國100年10月13日言詞辯
論終結，判決如下：
    主  文
確認被告張芯瑜（女，民國○○○年○月○○日生，身分證統一編號：
Ｚ000000000號）非被告張瑞麟（男，民國○○年○○月○○日生，身分
證統一編號：Ｚ000000000號）與原告張阿秀（女，民國○○年○○
月○○日生，身分證統一編號：Ｚ000000000號）之婚生女。
訴訟費用由被告負擔。
    事實及理由
一、原告起訴主張：原告與被告張瑞麟於民國95年1月27日結婚
    ，嗣於99年12月28日協議離婚，原告於婚姻關係存續中受胎
    ，於100年4月14日所生之被告張芯瑜，非原告自被告張瑞麟
    受胎所生之女，爰依民法第1063條第2項規定提起本訴。
二、被告張瑞麟認諾原告之主張。
三、按關於認諾之效力之規定，於否認子女之訴之事件，不適用
    之，觀之民事訴訟法第596條第1項準用第574條規定至明。
    本件雖經被告張瑞麟認諾，本院仍不得依其認諾為其敗訴之
    判決，合先敘明。
四、查原告主張與被告張瑞麟於95年1月27日結婚，於99年12月
    28日離婚，翌年4月14日生下被告張芯瑜之事實，業據原告
    提出戶籍謄本為證，堪認屬實。
五、按民法第1063條第1項推定之婚生子女，如夫妻之一方能證
    明妻非自夫受胎者，得於知悉子女出生之日起，2年內提出
    否認之訴，民法第1063條第2項、第3項定有明文。查被告張
    芯瑜100年4月14日出生，其受胎期間，即從出生回溯第181
    日起至第302日止，仍係在原告與被告張瑞麟婚姻關係存續
    中，依同法第1063條第1項之規定，推定被告張芯瑜為原告
    與被告張瑞麟之婚生子；惟查，經柯滄銘婦產科血緣鑑定經
    比對之分析結果，可以排除被告張芯瑜與被告張瑞麟之親子
    關係，有該婦產科基因飛躍生命科學實驗室100年6月17日親
    緣DNA鑑定報告書一份在卷可稽，是被告張芯瑜並非原告自
    被告張瑞麟受胎懷孕。基此，原告於100年7月7日提起本訴
    ，自其知悉被告張芯瑜出生之日起未逾2年，故原告提起本
    件否認子女之訴，自屬有據，應予准許。
六、據上論結，本件原告之訴為有理由，依民事訴訟法第85條第
    1 項前段、第78條，判決如主文。
中    華    民    國    100    年   10    月    28    日
                      家事法庭  法  官  李莉苓
以上正本係照原本作成
如不服本判決，應於判決送達後20日之不變期間內，向本院提
出上訴狀。
中    華    民    國   100    年    10    月    28    日
                                書記官  譚鈺陵